【裁判字號】    89,易,3263
【裁判日期】    890830
【裁判案由】    毒品危害防制條例
【裁判全文】
臺灣高雄地方法院刑事判決                        八十九年度易字第三二六三號
    公  訴  人  臺灣高雄地方法院檢察署檢察官
    被      告  甲○○
右列被告因毒品危害防制條例案件，經檢察官提起公訴（八十八年度偵字第一０三六
二號），本院判決如左：
    主  文
甲○○連續施用第二級毒品，處有期徒刑月，如易科罰金，以佰元折算壹日。
    事  實
一、甲○○為現役軍人，曾於民國八十八年間，因施用第二級毒品案件，經台灣屏東
    地方法院依八十八年度毒聲字第三六０號裁定送觀察勒戒後，認無繼續施用毒品
    傾向，由臺灣屏東地方法院檢察署檢察官於八十八年三月十六日以八十八年度偵
    字第一五六五號為不起訴處分確定。詎其猶不思悔改，明知安非他命係第二級毒
    品，復基於施用第二級毒品之概括犯意，於八十八年三月十七日、十九日，連續
    在高雄縣阿蓮鄉某自用小客車內、友人住處等處，施用第二級毒品安非他命二次
    ；嗣甲○○於八十八年三月十九日二十一時三十分返回部隊後，經部隊長官發現
    其有施用毒品嫌疑，經採尿後始知上情，再經屏東憲兵隊移送台灣屏東地方法院
    檢察署呈請移轉台灣高雄地方法院檢察署偵辦，經台灣高雄地方法院檢察署檢察
    官聲請，而由本院依八十八年度毒聲字第三三０五號裁定送觀察勒戒後，認有繼
    續施用毒品之傾向，由本院再依八十八年度毒聲字第四０七七號裁定令入戒治處
    所，施以強制戒治，經強制戒治三個月後，復由本院依八十八年度毒聲字第七七
    四三號裁定停止戒治，所餘戒治期間付保護管束，惟甲○○於保護管束期間，仍
    基於同前施用第二級毒品安非他命之犯意，於八十九年二月八日，在台中市○區
    ○○街一四四號二樓施用安非他命一次，再由本院依八十九年度毒聲字第二三二
    ０號裁定撤銷停止戒治，令入戒治處所施以強制戒治。
二、案經屏東憲兵隊移送台灣屏東地方法院檢察署呈請台灣高等法院高雄分院檢察署
    核轉臺灣高雄地方法院檢察署檢察官偵查起訴。
    理  由
一、右揭於八十九年二月八日在台中市○區○○街一四四號二樓施用第二級毒品安非
    他命之事實，業據被告甲○○自白不諱，且有長昕生活事業股份有限公司新東分
    公司八十九年二月十四日第00000000號濫用藥物尿液檢驗報告附卷可按
    ，足認其自白與事實相符；另訊據被告矢口否認有於八十八年三月十七日、十九
    日，在高雄縣阿蓮鄉等處施用第二級毒品安非他命之犯行，惟該事實，業據被告
    於屏東憲兵隊偵訊時自白不諱，有其自書之自白書附卷可憑，復有空軍第六醫務
    中隊檢驗科八十八年三月二十日尿液分析報告單附卷可稽，被告否認此部分犯行
    ，自不足採。再者，被告前因施用第二級毒品案件，經台灣屏東地方法依八十八
    年度毒聲字第三六０號裁定送觀察勒戒後，認無繼續施用毒品之傾向，由臺灣屏
    東地方法院檢察署檢察官於八十八年三月十六日以八十八年度偵字第一五六五號
    為不起訴處分確定，有該不起訴處分書附卷可佐，其於五年之內，再犯毒品危害
    防制條例第十條之罪，經本院於八十八年五月六日依八十八年度毒聲字第三三０
    五號裁定送觀察勒戒後，認有繼續施用毒品之傾向，由本院再於八十八年六月九
    日依八十八年度毒聲字第四０七七號裁定令入戒治處所，施以強制戒治，經強制
    戒治三個月後，復由本院於八十八年十月二十日依八十八年度毒聲字第七七四三
    號裁定停止戒治，所餘戒治期間付保護管束，後因被告再度施用第二級毒品安非
    他命，再由本院於八十九年三月二十日依八十九年度毒聲字第二三二０號裁定撤
    銷停止戒治，令入戒治處所施以強制戒治，此亦有該刑事裁定書附卷可稽。是本
    件事證明確，被告上開犯行洵堪認定。
二、查安非他命係毒品危害防制條例第二條第二項所稱之第二級毒品，不得持有、施
    用，被告竟持之以施用，核其所為，係犯毒品危害防制條例第十條第二項之施用
    第二級毒品罪。其先後多次施用犯行，手法及罪名相同，顯係基於概括犯意而為
    ，為連續犯，應論以一罪。其先後多次持有安非他命行為，亦係基於概括之犯意
    ，本應以連續持有論，惟其持有後，進而施用，其持有行為應被其施用之行為所
    吸收，不另論罪。爰審酌被告前因施用第二級毒品案件，經觀察勒戒後，現又再
    犯相同罪行，顯見意志不堅，惟其犯罪係戕害自身，尚未害及他人，所犯情節非
    重，及犯後坦承部分犯行，態度尚佳等一切情狀，量處如主文所示之刑，並諭知
    易科罰金之折算標準。
三、公訴人雖未就被告於八十九年二月八日，在台中市○區○○街一四四號二樓施用
    安非他命一次之犯行提起公訴，惟為本院依職權審理查知，復與前開論罪科刑部
    分有連續犯之裁判上一罪關係，本院自得併予審理。又公訴意旨另以：被告基於
    概括犯意，自八十八年三月二十日起至同年月二十四日止，連續在高雄縣阿蓮鄉
    等處，施用第二級毒品安非他命多次，因認被告另涉有毒品危害防制條例第十條
    第二項之罪嫌。經查，被告雖於偵訊時自承最後一次施用第二級毒品安非他命時
    間為八十八年三月二十四日，惟其於本院審理時即否認之，且被告於八十八年三
    月二十四日在屏東憲兵隊所採尿液，並未檢出安非他命反應，此有屏東縣衛生局
    八十八年四月九日屏縣衛檢六字第八八０一二五號檢驗結果通知書附卷可查，是
    被告此部分偵訊中之自白，顯乏事證可佐，難認與事實相符；是既不能證明被告
    此部分之犯罪，本應為無罪之諭知，惟公訴人認此部分與前開論罪科刑部分，有
    連續犯之裁判上一罪關係，爰不另為無罪之諭知，均併此敘明。
據上論斷，應依刑事訴訟法第二百九十九條第一項前段，毒品危害防制條例第十條第
二項，刑法第十一條前段、第五十六條、第四十一條，罰金罰鍰提高標準條例第二條
，判決如主文。
中      華      民      國    八十九    年      八      月   三十     日
                                  臺灣高雄地方法院刑事第一庭
                                      法  官  曾  逸  誠
右正本證明與原本無異。
如不服本判決，應於判決送達後十日內，向本院提出上訴狀。
                                     書記官    許玉城
中    華    民    國      八十九      年      八      月      三十      日
附錄本案判決論罪科刑法條：
毒品危害防制條例第十條第二項：
施用第二級毒品者，處三年以下有期徒刑。


司法院資訊處製作；財團法人民間司法改革基金會備份。
